臺灣桃園地方法院刑事判決　　　　　　　　　　　　　九十三年度訴字第八四三號
　　公　訴　人　臺灣桃園地方法院檢察署檢察官
　　被　　　告　甲○○　男　二.
右列被告因違反毒品危害防制條例案件，經檢察官提起公訴（九十三年度毒偵字第一
七一六號），被告於本院準備程序中，就被訴事實為有罪之陳述，經本院告知簡式審
判程序意旨，並聽取公訴人及被告意見後，本院合議庭裁定依簡式審判程序審理，判
決如左：
    主  文
甲○○連續施用第一級毒品，累犯，處有期徒刑捌月。扣案如附表編號一所示之第一
級毒品海洛因沒收銷燬之；又連續施用第二級毒品，累犯，處有期徒刑伍月。扣案如
附表編號二所示之第二級毒品安非他命沒收銷燬之。應執行有期徒刑拾壹月，扣案如
附表編號一所示之海洛因、編號二所示之安非他命均沒收銷燬之。
    事  實
一、甲○○於民國八十五年間因違反麻醉藥品管理條例案件，經本院判處有期徒刑六
    月，如易科罰金，以三百元折算一日確定，復於八十五年、八十六年間又因違反
    麻醉藥品管理條例、藥事法案件，分別經本院判處有期徒刑七月、九月，應執行
    有期徒刑一年二月確定，並與前案接續執行，於八十七年三月六日假釋出獄，八
    十七年六月六日假釋期滿（此部分不構成累犯）。又於八十九年間，因違反毒品
    危害防制條例案件，經本院於九十一年六月十四日，以九十一年度易字第五八五
    號刑事判決判處有期徒刑十月確定，於九十一年十一月二十八日入監執行，於九
    十二年九月二十七日徒刑執行完畢出監（此部分構成累犯）。
二、甲○○於八十七年間，因施用第二級毒品案件，經觀察、勒戒後，認有繼續施用
    毒品之傾向，經本院以八十七年度毒聲字第一七九六號裁定令入戒治處所施以強
    制戒治一年，並以八十八年度毒聲字第六七五號裁定停止戒治，嗣以八十八年度
    毒聲字第三八二九號裁定撤銷停止戒治，再以八十九年度毒聲字第四九四號裁定
    停止戒治，所餘戒治期間，付保護管束，於八十九年一月三十一日交付保護管束
    期滿，由臺灣桃園地方法院檢察署檢察官於八十九年四月十日，以八十九年度戒
    偵字第一六二號為不起訴處分確定。詎仍不知悔改，未戒除毒癮，復各基於施用
    第一級毒品海洛因、第二級毒品安非他命之概括犯意，於前述強制戒治執行完畢
    後五年內，自九十三年三月某日起至同年四月十日七時許，在桃園縣平鎮市○○
    路十四巷十五號住處，以海洛因摻入香煙及置入玻璃球製吸食器內點火燃燒吸食
    煙霧之方式，連續多次施用海洛因，及以將安非他命置於玻璃球製吸食器內，點
    火燃燒底部，吸食產生煙霧之施用方式，連續多次施用安非他命。嗣經警於九十
    三年四月十一日十八時許，在其上址住處查獲，扣得如附表編號一、二所示之海
    洛因及安非他命（上開扣案毒品均包含裝置之包裝袋，詳情如附表編號一、二所
    示）。
三、案經桃園縣警察局平鎮分局報告臺灣桃園地方法院檢察署檢察官偵查起訴。
    理  由
一、訊據被告甲○○於本院審理中已坦承有於在右揭時間、地點，以上開方式連續施
    用第一級毒品海洛因及第二級毒品安非他命多次之情事不諱，而被告於九十三年
    四月十一日二十時三十分許為警查獲後所採集之尿液經送桃園縣衛生局以ＥＭＩ
    Ｔ免疫分析法初驗，再以ＴＯＸＩ-ＬＡＢ薄層層析法複驗，被告之尿液呈現嗎
    啡陽性反應（海洛因屬嗎啡類毒品）及安非他命陽性反應，而ＥＭＩＴ免疫分析
    法與ＴＯＸＩ-ＬＡＢ薄層層析法為不同之分析原理，尿液檢體同時引起二種檢
    測分析方法均呈偽陽性之機率極低，有桃園縣政府平鎮分局被採尿人姓名編號對
    照表、桃園縣衛生局不法藥物尿液檢定書各一紙在卷可稽（見臺灣桃園地方法院
    檢察署九十三年度毒偵字第一七一六號偵查卷宗第五十八頁、第五十九頁），又
    海洛因經送驗其重量、成分均如附表編號一備註欄所示，有法務部調查局鑑定通
    知書一紙附卷可憑（臺灣桃園地方法院九十三年度毒偵字第一七一六號偵查卷宗
    第六十二頁）。又參以服用海洛因後，二十四小時內約有服用量百分之八十排泄
    於尿液中，其於尿液中可檢出之最長時限，受施用劑量、施用方式、個人體質及
    其代謝情況等因素影響，一般可檢出之最長時限，為服用後二至四天，有行政院
    衛生署管制藥品管理局九十一年十月二十一日管檢字第一一ＯＯ二號函敘甚明；
    而安非他命經口服投與後約百分之七十於二十四小時內自尿中排出，約百分之九
    十於九十六小時內自尿中排出，由於安非他命成分之檢出與其投與方式、投與量
    、個人體質、採尿時間與檢測儀器之精密度等諸多因素有關，最長可能不會超過
    四日（九十六小時）等情，亦經行政院衛生署藥物食品檢驗局八十一年二月八日
    （八一）藥檢壹字第一一五六號函敘明斯旨明確。依上開說明，被告自白其最後
    施用海洛因及安非他命之時間，係在採尿前二日內，且有扣案如附表所示之海洛
    因及安非他命可佐，足證其自白確與事實相符，應認被告確有前開施用第一級毒
    品海洛因及施用第二級毒品安非他命之犯行。又被告前因施用第二級毒品安非他
    命案件，經觀察、勒戒後，認有繼續施用毒品之傾向，經裁定令入戒治處所施以
    強制戒治一年，後經裁定停止戒治，所餘戒治期間付保護管束，並於八十九年一
    月三十一日保護管束期滿，由臺灣桃園地方法院檢察署檢察官於八十九年四月十
    日，以八十九年度戒偵字第一六二號為不起訴處分確定，有臺灣桃園地方法院檢
    察署刑案資料查註紀錄表、臺灣高等法院全國前案紀錄表附卷可考，被告於強制
    戒治執行完畢後，五年內再犯
    本件施用第一級、第二級毒品犯行明確，應依法論科。
二、核被告之行為，應成立毒品危害防制條例第十條第一項之施用第一級毒品罪及同
    條第二項之施用第二級毒品罪。至於其施用毒品前後持有毒品之低度行為，為施
    用之高度行為所吸收，不另論罪。被告前後多次施用海洛因及安非他命之犯行，
    時間緊密，犯罪構成要件相同，顯均係基於概括犯意為之，皆為連續犯，應依刑
    法第五十六條之規定，各論以施用第一級毒品罪、施用第二級毒品罪一罪，並均
    加重其刑。又被告於八十九年間，因違反毒品危害防制條例案件，經本院於九十
    一年六月十四日，以九十一年度易字第五八五號刑事判決判處有期徒刑十月確定
    ，於九十一年十一月二十八日入監執行，於九十二年九月二十七日徒刑執行完畢
    ，有臺灣桃園地方法院檢察署刑案資料查註紀錄表、臺灣高等法院全國前案紀錄
    表在卷可按，其於有期徒刑執行完畢後，五年以內再犯本案有期徒刑之罪，係屬
    累犯，各應依刑法第四十七條之規定，遞加重其刑。被告所犯上開施用第一級毒
    品、第二級毒品二罪間，犯意各別，行為互殊，應予分論併罰。爰審酌被告已曾
    因相同犯行經觀察、勒戒及強制戒治等處遇後猶未能使其知所省惕，根絕施用毒
    品惡習，足徵其沾染甚深，姑念被告坦承犯行犯後態度尚佳，及其犯罪之動機、
    目的、手段、危害與其素行、智識程度等一切情狀，分別量處如主文所示之刑，
    及依法定其應執行刑。扣案如附表編號一、二所示之物，係屬查獲之毒品，均應
    諭知沒收並銷燬之。
據上論斷，應依刑事訴訟法第二百七十三條之一第一項、第二百九十九條第一項前段
，毒品危害防制條例第十條第一項、第二項、第十八條第一項前段，刑法第十一條、
第五十六條、第四十七條、第五十一條第五款，判決如主文。
本案經檢察官張啟聰到庭執行職務。
中　　　華　　　民　　　國　　九十三　　年　　 十一 　　月　　 十九 　　日
                              臺灣桃園地方法院刑事第五庭
                                      法  官  張明儀
右正本證明與原本無異。
如不服本判決，應於送達後十日內，向本院提出上訴狀。
                                      書記官  王嘉麒
中　　　華　　　民　　　國　　九十三　　年　　 十一 　　月　　二十四　　日
附表
┌──┬─────┬───┬───┬───────────────────┐
│編號│品　　　名│數　量│單　位│　備　             註　　　　　　　   │
├──┼─────┼───┼───┼───────────────────┤
│一　│海洛因    │貳    │　包　│合計淨重一點三三公克，空包裝總重零點四│
│    │          │　    │      │七公克，純度百分之七點七五，純質淨重零│
│    │          │　    │      │點一零公克                            │
├──┼─────┼───┼───┼───────────────────┤
│二　│安非他命　│壹    │　包　│含袋毛重零點四五公克                  │
│    │　        │　    │      │                                      │
└──┴─────┴───┴───┴───────────────────┘
